Minutes et répertoires du notaire Jean FROMONT, 20 mai 1701 - 24 janvier 1730 (étude XVII)
Archives nationales
- Minutes de Jean FROMONT, 20 mai 1701 - mars 1730; MC/ET/XVII/478 - MC/ET/XVII/661
  - Minutes. 1714, juin, juin 1714; MC/ET/XVII/557
    - Blin (Adrien) marchand tapissier Sous les Piliers des Halles § Mariage de .., 17 juin 1714; MC/ET/XVII/557
      contrat de mariage; Blin, Adrien
  - Minutes. 1714, juin, juin 1714; MC/ET/XVII/558
    - Marché pour la construction d'un bâtiment que les sieurs de la Nation de Normandie font faire sur l'emplacement d'une ancienne maison sise rue Galande., 19 juin 1714; MC/ET/XVII/558
      marché; Galande (rue)
    - Desjardins (Nicolas) maître serrurier rue des Amandiers § Marché, 19 juin 1714; MC/ET/XVII/558
      marché; Desjardins, Nicolas
    - Jollivet (Jacques) maître maçon rue d'Arras § Marché, 19 juin 1714; MC/ET/XVII/558
      marché; Jollivet, Jacques
    - Mariage de Elisabeth Picard, fille de Pierre Picard, pupille de Jérôme Vallet, dessinateur et graveur ordinaire du roi en son académie, demeurant rue Saint-Jacques., 21 juin 1714; MC/ET/XVII/558
      contrat de mariage; Saint-Jacques (rue); Picard, Elisabeth; Picard, Pierre; Vallet, Jacques; dessinateur; graveur
    - De Heuqueville (Antoine) maître relieur doreur de livres rue Charretière § Constitution, 21 juin 1714; MC/ET/XVII/558
      constitution de rente; De Heuqueville, Antoine
    - Legast (Jean) maître maçon et entrepreneur de bâtiments rue Saint-Victor § Constitution et Constitution - 20 juin 1714, 21 juin 1714; MC/ET/XVII/558
    - Picart (Pierre) graveur en taille douce à Paris § Mariage de la fille de feu .., 21 juin 1714; MC/ET/XVII/558
      contrat de mariage; Picart, Pierre
    - Delamarre (Charles) serrurier à Dannemarie § Constitution, 27 juin 1714; MC/ET/XVII/558
      constitution de rente; Delamarre, Charles
    - Levesque (Paul), marchand orfèvre, rue d'Orléans § Constitution (2 actes), 27 juin 1714; MC/ET/XVII/558
      constitution de rente; Levesque, Paul
  - Minutes. 1714, juin, juin 1714; MC/ET/XVII/559
    - Troche (Nicolas) maître potier d'étain Grande rue du fg. Saint-Antoine § bail., 11 juin 1714; MC/ET/XVII/559
      bail; Troche, Nicolas
    - Morel (Jean) maître relieur doreur rue Charretière § apprentissage, 28 juin 1714; MC/ET/XVII/559
      contrat d'apprentissage; Morel, Jean
    - Clément (Claude) menuisier rue Saint Nicolas § partage, 29 juin 1714; MC/ET/XVII/559
      partage; Clément, Claude
    - Mayeur (Charles) maître relieur doreur rue des Carmes § apprentissage, 29 juin 1714; MC/ET/XVII/559
  - Minutes. 1714, juillet, juillet 1714; MC/ET/XVII/560
    - Duhamel (Robert) maître menuisier rue d'Enfer § quittance, 19 juillet 1714; MC/ET/XVII/560
      quittance; Duhamel, Robert
    - Langlois (Charles) marchand tapissier rue d'Orléans § Compte et obligation, 24 juillet 1714; MC/ET/XVII/560
      obligation; Langlois, Charles
  - Minutes. 1714, juillet, juillet 1714; MC/ET/XVII/561
    - BARBIER (Eustache) Maître serrurier Paroisse Saint-Etienne du Mont § Rachat Royal -, 6 juillet 1714; MC/ET/XVII/561
      Barbier, Eustache
    - CHAMARON (Antoine) Maçon Rue Traversine., 12 juillet 1717; MC/ET/XVII/561
      Chamaron, Antoine
  - Minutes. 1714, juillet, juillet 1714; MC/ET/XVII/562
    - CORBAY (Nicolas) Marchand verrier et faïencier Rue de la Comédie Française § Constitution de rente .., 10 juillet 1714; MC/ET/XVII/562
      constitution de rente; Corbay, Nicolas
    - BARBIER (Charles) Tapissier de l'Intendant de la généralité de Caen Rue des Poulies § Constitution de rente .., 11 juillet 1714; MC/ET/XVII/562
      constitution de rente; Barbier, Charles
    - CAVELIER (Charles) Maître relieur doreur Place de Cambrai § Constitution de rente .., 11 juillet 1714; MC/ET/XVII/562
    - Louvet (Albert), maître menuisier § Procuration donnée à .., 13 juillet 1714; MC/ET/XVII/562
      procuration; Louvet, Albert
  - Minutes. 1714, août, août 1714; MC/ET/XVII/563
    - LE VAVASSEUR (Jean) Maître serrurier Faubourg Saint-Marcel... § Bail par .., 1er août 1714; MC/ET/XVII/563
      bail; Le Vavasseur, Jean
    - LE GUAY (Florentin) Maître fondeur Rue de l'Arbalète § Marché passé par .., 7 août 1714; MC/ET/XVII/563
      marché; Le Guay, Florentin
    - JOLLIVET (Philippe) Maître maçon Rue d'Arras § Consentement donné par la veuve de .., 7 août 1714; MC/ET/XVII/563
      Jollivet, Philippe
    - PASDELOUP (Michel) Maître relieur doreur Rue Saint Jacques § Mise en apprentissage .., 8 août 1714; MC/ET/XVII/563
      contrat d'apprentissage; Pasdeloup, Michel
    - RELIEUR-DOREUR (apprentissage de) § Mise en .. CHARPENTIER (Jean Philippe) âge de 16 ans pour 5 ans chez PADELOUP (Michel) que le loge, couche, blanchi moyennant 75 livres., 8 août 1714; MC/ET/XVII/563
    - Fondation par Augustin Chrestien, sculpteur., 11 août 1714; MC/ET/XVII/563
      fondation pieuse; Chrestien, Augustin; sculpteur
    - Fondation par Jean Deperroy, ou Duperoy, sculpteur, demeurant au palais du Luxembourg., 11 août 1714; MC/ET/XVII/563
      fondation pieuse; Luxembourg (palais du); Deperroy, Jean; Duperoy, Jean; sculpteur
    - DUFAY (Pierre) Maître relieur doreur, Rue des Sept Noyers § Constitution de rente .., 17 août 1714; MC/ET/XVII/563
      constitution de rente; Dufay, Pierre
    - Regnard (François), marchand orfèvre, paroisse Saint-Nicolas du Chaudonet rue d'Arras ( ? ) § Bail à rente .., 24 août 1714; MC/ET/XVII/563
    - JUBIN (Claude) maçon Place Maubert § Transaction passée par .., 25 août 1714; MC/ET/XVII/563
      accord; Jubin, Claude
    - GAMET (Pierre) relieur doreur § Présent au mariage LALANOE-TIGER, 25 août 1714; MC/ET/XVII/563
      contrat de mariage; Gamet, Pierre
    - HEUQUEVILLE (Antoine d') relieur doreur .. § Présent au mariage LALANDE-TIGER., 25 août 1714; MC/ET/XVII/563
      contrat de mariage; Heuqueville, Antoine d'
    - TIGER (Guillaume) Maître relieur doreur Rue Saint Jean de Beauvaisis § Mariage de la fille de .., 26 août 1714; MC/ET/XVII/563
      contrat de mariage; Tiger, Guillaume
    - BIDAULT (Nicolas) Maître relieur doreur § Présent au mariage LALANDE-TIGER, 26 août 1714; MC/ET/XVII/563
      contrat de mariage; Bidault, Nicolas
    - DOUCET (Daniel) Maître relieur - Doreur § Présent au mariage LALANDE-TIGER, 26 août 1714; MC/ET/XVII/563
      contrat de mariage; Doucet, Daniel
    - CLEMENT (Claude) menuisier; Rue Saint Nicolas § quittance donnée par .., 27 août 1714; MC/ET/XVII/563
      quittance; Clément, Claude
  - Minutes. 1714, août, août 1714; MC/ET/XVII/564
    - GRIGNON (Jacques) Graveur en taille douce grande rue Mouffetard § Constitution de rente par .., 11 août 1714; MC/ET/XVII/564
      constitution de rente; Grignon, Jacques
    - BARBIER (Eustache) Maître serrurier Paroisse Saint-Etienne du Mont § Constitution de rente par .., 17 août 1714; MC/ET/XVII/564
      constitution de rente; Barbier, Eustache
    - SAUVAGE (Thomas) Horloger; Rue de la Montagne Saint-Geneviève § Décharge .., 22 août 1714; MC/ET/XVII/564
      Sauvage, Thomas
  - Minutes. 1714, septembre, septembre 1714; MC/ET/XVII/565; Document détérioré.
    - ROUSSEL (Thomas) Marchand Faïencier Rue de la Montagne Saint-Geneviève § Marché., 23 septembre 1714; MC/ET/XVII/565
      marché; Roussel, Thomas
    - DESCHAMPS (Antoine Hubert) menuisier Porte Saint-Michel § Mariage de .., 23 septembre 1714; MC/ET/XVII/565
      contrat de mariage; Deschamps, Antoine Hubert
    - LAMBERT (Gilles) Entrepreneur de bâtiments faubourg Saint-Marcel. § Marché passé par .., 23 septembre 1714; MC/ET/XVII/565
      marché; Lambert, Gilles
    - FILLASSIER (Christophe) Maître potier d'étain Rue Saint-Antoine § Constitution de rente .., 24 septembre 1714; MC/ET/XVII/565
      constitution de rente; Fillassier, Christophe
    - LEFEVRE (Guillaume) Marchand tapissier Carrefour Saint-Hyppolyte § mise en apprentissage du fils de .., 30 septembre 1714; MC/ET/XVII/565
      contrat d'apprentissage; Lefevre, Guillaume
  - Minutes. 1714, octobre, octobre 1714; MC/ET/XVII/566; Document détérioré.
    - DUCHENE (Nicolas) Maçon Rue des Amandiers § Mariage de .., 7 octobre 1714; MC/ET/XVII/566
      contrat de mariage; Duchene, Nicolas
    - DEFILS (Pierre) Maître serrurier Rue des Canettes § Donation et Constitution .., 12 octobre 1714; MC/ET/XVII/566
      donation; constitution de rente; Defils, Pierre
    - VERNAN (Hubert) Maître évantailliste Rue Saint-Martin § Remboursement .., 14 octobre 1714; MC/ET/XVII/566
      Vernan, Hubert
    - ROBIN (François) Relieur doreur Rue des Carmes § Mise en apprentissage chez .., 14 octobre 1714; MC/ET/XVII/566
      contrat d'apprentissage; Robin, François
    - GAMET (Pierre) relieur doreur § Présent au contrat d'apprentissage CALEMBOURG-ROBIN, 14 octobre 1714; MC/ET/XVII/566
      contrat d'apprentissage; Gamet, Pierre
    - RELIEUR-DOREUR (apprentissage) § mise en .. par Firmin, relieur doreur, de son neveu CALEMBOURG (Louis Henri) pour 6 ans chez ROBIN (François) qui le loge, couche, blanchi, 14 octobre 1714; MC/ET/XVII/566
    - FIRMIN (Jacques) Maître relieur doreur Rue d'Ecosse § mise en apprentissage par .., 14 octobre 1714; MC/ET/XVII/566
      contrat d'apprentissage; Firmin, Jacques
    - Vente concernant François Baudesson, peintre du roi, demeurant rue Poissonnière., 22 octobre 1714; MC/ET/XVII/566
      acte de vente; Poissonnière (rue); Baudesson, François; peintre
  - Minutes. 1714, octobre, octobre 1714; MC/ET/XVII/567; Document détérioré.
    - Moinery (Jean Baptiste) marchand faïencier verrier rue Saint Louis, quartier Saint-Honoré § rachat royal, 15 octobre 1714; MC/ET/XVII/567
      Moinery, Jean Baptiste
    - Le Barbée (Jean Baptiste) maître maçon et entrepreneur de bâtiments Marché aux Poirées § Constitution, 23 octobre 1714; MC/ET/XVII/567
      constitution de rente; Le Barbée, Jean Baptiste
    - Constitution de rente au profit de Etienne Allegrain, peintre du roi en son académie, demeurant rue Montmartre (deux actes)., 30 octobre 1714; MC/ET/XVII/567
      constitution de rente; Montmartre (rue); Allegrain, Etienne (1644?-1736); peintre
  - Minutes. 1714, novembre, novembre 1714; MC/ET/XVII/568
    - Gaudot (Léonard) serrurier rue Tiron § Mariage de .., 3 novembre 1714; MC/ET/XVII/568
      contrat de mariage; Gaudot, Léonard
    - Filasse (Christophe) marchand potier d'étain rue Saint-Antoine § Procuration, 3 novembre 1714; MC/ET/XVII/568
      procuration; Filasse, Christophe
    - Langlois (Charles) marchand tapissier rue d'Orléans § quittance, 3 novembre 1714; MC/ET/XVII/568
      quittance; Langlois, Charles
    - Tonnellier (Louis) maître serrurier rue Galande § Mariage de la fille de feu .., 3 novembre 1714; MC/ET/XVII/568
      contrat de mariage; Tonnellier, Louis
    - Gaudot (Philibert) maître serrurier à Paris § Mariage du fils de feu .., 3 novembre 1714; MC/ET/XVII/568
      contrat de mariage; Gaudot, Philibert
    - Clément (Claude) menuisier; rue Saint-Nicolas § Constitution, 10 novembre 1714; MC/ET/XVII/568
      constitution de rente; Clément, Claude
    - Mollin (Jean Baptiste) maître et marchand tapissier, juré et garde en charge rue Platrière § quittance, 14 novembre 1714; MC/ET/XVII/568
      quittance; Mollin, Jean Baptiste
    - Renard (François) maçon à Ivry § Constitution, 17 novembre 1714; MC/ET/XVII/568
      constitution de rente; Renard, François
    - Pocart (Gilbert) entrepreneur de bâtiments rue de Gesvres § Certificat aux dires de .., 19 novembre 1714; MC/ET/XVII/568
      Pocart, Gilbert
    - D'Artois (Dominique) relieur rue des Carmes § Constitution, 19 novembre 1714; MC/ET/XVII/568
      constitution de rente; D'Artois, Dominique
    - Menuisier (alloué) § Contrat pour 4 ans, entre Claude Riquer, gagne deniers, et Victor Desgarçons, menuisier, au profit de Pierre Riquer, âgé de 15 ans, fils de Claude. Logé, nourri, blanchi, sans deniers déboursés, sauf 60 livres d'amende en cas de rupture., 19 novembre 1714; MC/ET/XVII/568
      contrat de travail; Riquer, Claude
    - Desgarçons (Victor) menuisier Cloître Saint-Jean de Latran § alloué, 19 novembre 1714; MC/ET/XVII/568
      Desgarçons, Victor
    - Poulain (Jacques) maître serrurier rue des Poirées § transaction, 20 novembre 1714; MC/ET/XVII/568
      accord; Poulain, Jacques
    - Lestrade Pierre, menuisier, rue des Amandiers § Mariage de .., 22 novembre 1714; MC/ET/XVII/568
      contrat de mariage; Lestrade, Pierre
    - Boucherot (Louis), peintre, rue des Boulangers § Mariage de la veuve de .., 28 novembre 1714; MC/ET/XVII/568
      contrat de mariage; Boucherot, Louis
    - Deseve (Jean Eustache), peintre, rue des Boulangers § Mariage de .., 28 novembre 1714; MC/ET/XVII/568
      contrat de mariage; Deseve, Jean Eustache
  - Minutes. 1714, décembre, décembre 1714; MC/ET/XVII/569
    - Devillers (François), orfèvre joaillier ordinaire du roi, à l'Hôtel des Gobelins § Apprentissage, 2 décembre 1714; MC/ET/XVII/569
      contrat d'apprentissage; Devillers, François
    - Orfèvre joaillier (apprentissage) § Contrat pour 6 ans, entre Charles Le Dreux mégissier, et François Devilliers, orfèvre joaillier ordinaire du Roi, au profit de Charles Lebreux, âgé de 15 ans, fils de Charles. Nourri, logé, blanchi. Moyennant 200 l., 2 décembre 1714; MC/ET/XVII/569
    - relieur doreur (apprentissage) § Contrat pour 5 ans, entre Marie Thierriat, veuve Legnay, et Charles Gaillard, maître relieur doreur, au profit de Edme Cheret, âgé de 16 ans, neveu de Marie Th. Nourri, logé, blanchi. Moyennant 100 l., 3 décembre 1714; MC/ET/XVII/569
    - Gaillard (Charles) maître relieur doreur Rue Saint-Jean de Beauvais § apprentissage, 3 décembre 1714; MC/ET/XVII/569
      contrat d'apprentissage; Gaillard, Charles
    - Vernant (Hubert) marchand éventailliste rue Saint Martin § Constitution, 5 décembre 1714; MC/ET/XVII/569
      constitution de rente; Vernant, Hubert
    - Deperroy (Jean) Sculpteur au Palais de Luxembourg § Constitution, 7 décembre 1714; MC/ET/XVII/569
      constitution de rente; Deperroy, Jean
    - relieur doreur (apprentissage) § Contrat pour 6 ans, entre Marie Marguerite Aubé, veuve de Jacques Dubat, cordonnier, et Jean Baptiste Senneuse, maître relieur doreur, au profit de Jacques Dubat, âgé de 14 ans, fils de Jacques. Logé, nourri, blanchi, S.d.d., 10 décembre 1714; MC/ET/XVII/569
    - Seneuze (Jean Baptiste) maître relieur doreur rue Charretière § apprentissage, 10 décembre 1714; MC/ET/XVII/569
      contrat d'apprentissage; Seneuze, Jean Baptiste
    - Simonau (Pierre) fondeur rue de la Vieille Joaillerie § Transaction, 11 décembre 1714; MC/ET/XVII/569
      accord; Simonau, Pierre
    - Magry (Jacques), menuisier, enclos de l'abbaye Saint-Martin-des-Champs § Transport de rente, 16 décembre 1714; MC/ET/XVII/569
      transport de droits; Magry, Jacques
    - Patou (Nicolas), maître peintre, rue Saint-Honoré § transport, 18 décembre 1714; MC/ET/XVII/569
      Patou, Nicolas
    - Clément (Claude) maître menuisier; rue Saint-Nicolas § bail à .., 22 décembre 1714; MC/ET/XVII/569
      bail; Clément, Claude
  - Minutes. 1715, janvier, janvier 1715; MC/ET/XVII/570
    - Guerrier (Jacques) maître menuisier Cloître de Saint-Jean de Latran § Mariage du fils de feu .., 7 janvier 1715; MC/ET/XVII/570
      contrat de mariage; Guerrier, Jacques
    - Consentement concernant Jean-Baptiste Henri Bonnart, peintre et graveur, demeurant rue Saint-Jacques., 8 janvier 1715; MC/ET/XVII/570
      ratification; Saint-Jacques (rue); Bonnart, Jean-Baptiste Henri (16..-1727); graveur; peintre
    - Voisin (Jean) tailleur de pierres à Beaumesnil § Constitution, 8 janvier 1715; MC/ET/XVII/570
      constitution de rente; Voisin, Jean
    - Inventaire après décès de Marie d'Arras, veuve de Nicolas Durant, greffier au Châtelet, belle-mère de François Bruand, écuyer, architecte des bâtiments du roi, demeurant tous les deux rue Saint-Louis. Il mentionne des tapisseries dont une histoire de Marc-Antoine et Cléopâtre prisée 1000 livres., 12 janvier 1715; MC/ET/XVII/570
      inventaire après décès; Saint-Louis (rue); Arras, Marie d'; Darras, Marie; Durant, Nicolas; greffier
    - Le planqué Nicolas, maître menuisier, rue du Vieux Colombier § Quittance, 12 janvier 1715; MC/ET/XVII/570
      quittance; Le Planqué, Nicolas
    - Porlier (Jean Baptiste) maître potier d'étain à Paris § Constitution, 14 janvier 1715; MC/ET/XVII/570
    - Bradel (Guillaume) relieur doreur rue des Sept Voies § transport de rente, 21 janvier 1715; MC/ET/XVII/570
      transport de droits; Bradel, Guillaume
    - Le Vavasseur (Jean) maître serrurier rue Mouffetard § Vente de maison à .., 28 janvier 1715; MC/ET/XVII/570
      acte de vente; Le Vavasseur, Jean
    - Moinery (Jean Baptiste Claude) marchand verrier faïencier rue Saint Louis § Constitution, 29 janvier 1715; MC/ET/XVII/570
      constitution de rente; Moinery, Jean Baptiste Claude
    - Ducastin (Alexis) maître relieur doreur de livres rue Charretière § Transport de rente, 30 janvier 1715; MC/ET/XVII/570
      transport de droits; Ducastin, Alexis
    - Guerrier (Guillaume) maître éventailliste rue Saint Victor § quittance, 31 janvier 1715; MC/ET/XVII/570
      quittance; Guerrier, Guillaume
  - Minutes. 1715, février, février 1715; MC/ET/XVII/571
    - Heuqueville (Antoine de) maître relieur doreur de livres rue Charretière § Vente de maison à .., 5 février 1715; MC/ET/XVII/571
      acte de vente; Heuqueville, Antoine de
    - Saintonge (Spire) brodeur cloître Saint-Jean de Latron § don mutuel, 10 février 1715; MC/ET/XVII/571
      donation; Saintonge, Spire
    - Morel (Claude) marchand Cartier rue du Vieux Colombier § Convention, 17 février 1715; MC/ET/XVII/571
      Morel, Claude
    - Morel (Philippe) marchand cartier rue du Vieux Colombier § Convention de la veuve de .., 17 février 1715; MC/ET/XVII/571
      Morel, Philippe
    - Aumont (Jean) maçon au village de Gentilly § bail reconnu, 19 février 1715; MC/ET/XVII/571
    - Moinery (Jean Baptiste Claude) marchand faïencier rue Saint-Louis, quartier Saint-Honoré § Constitution, 21 février 1715; MC/ET/XVII/571
    - Henry (Jean) maître potier d'étain; rue et Montagne Sainte-Geneviève § Constitution, 21 février 1715; MC/ET/XVII/571
    - Anard (Charles) maître sculpteur rue de la Croix, Marais du Temple § bail par .., 22 février 1715; MC/ET/XVII/571
      bail; Anard, Charles
    - Deblois (François) tapissier aux Gobelins rue Mouffetard § Mariage de .., 25 février 1715; MC/ET/XVII/571
      contrat de mariage; Deblois, François
    - Beurloquin (Jean) appareilleur de bâtiments rue Saint-Jacques, du Haut Pas § Mariage du fils de .., 3 novembre 1715; MC/ET/XVII/571
      contrat de mariage; Beurloquin, Jean
    - Legast (Jean) maître maçon et entrepreneur de bâtiments rue Saint-Victor § Procuration, 22 novembre 1715; MC/ET/XVII/571
      procuration; Legast, Jean
  - Minutes. 1715, mars, mars 1715; MC/ET/XVII/572
    - Constitution de rente au profit de Jean-Baptiste Henri Bonnart, maître peintre et graveur, demeurant rue Saint-Jacques., 2 mars 1715; MC/ET/XVII/572
      constitution de rente; Saint-Jacques (rue); Bonnart, Jean-Baptiste Henri (16..-1727); peintre
    - Jolivet (Jacques) maître maçon rue d'Arras § obligation et transport, 2 mars 1715; MC/ET/XVII/572
      obligation; Jolivet, Jacques
    - Clerc (Jean) maçon à Villiers s/ Marne § Vente de terre à .., 7 mars 1715; MC/ET/XVII/572
      acte de vente; Clerc, Jean
    - Leguay (Florentin) maître fondeur rue Mouffetard § Bail à .., 8 mars 1715; MC/ET/XVII/572
      bail; Leguay, Florentin
    - Laporte (Thomas) menuisier à Paris § Titre nouvel de la veuve de .., 11 mars 1715; MC/ET/XVII/572
      titre nouvel; Laporte, Thomas
    - Le Gast (Jean) maître maçon rue Saint Victor § Société pour 9 ans dans tous les marchés de constructions de bâtiments et autres ouvrages de maçonnerie, avec Jean Claude, maître maçon, gendre de .., 14 mars 1715; MC/ET/XVII/572
      marché; Le Gast, Jean
    - Planié (Jean) maître maçon rue Saint Victor § Société pour la construction de bâtiments avec J. Legast, maître maçon, beau père de .., 14 mars 1715; MC/ET/XVII/572
    - doreur (alloué) § Louis de la Haye, maître doreur, promet à Nicolas Masson, de le perfectionner dans la dorure sur cuivre, fer, acier et laiton dans l'espace de 7 mois. N. Masson s'engage envers L. de La Haye de le servir en cette profession et de se rendre en sa boutique tous les jours de travail à six heures du matin dont il ne sortira qu'à 9 heures du soir, à l'expression du temps pour prendre ses repas., 17 mars 1715; MC/ET/XVII/572
    - Lemonnier (Laurent) maître relieur doreur de livres rue Saint-Jacques § apprentissage, 17 mars 1715; MC/ET/XVII/572
      contrat d'apprentissage; Lemonnier, Laurent
    - relieur doreur de livres (apprentissage) § Contrat pour 5 ans, entre Marin Cocoin, étalier boucher, et Laurent Lemonnier, maître relieur doreur des livres, au profit de François Marin Cocoin, âgé de 21 ans, fils de Marin. L'apprenti sera nourri et blanchi par son père. Le maître promet de payer à son apprenti 150 l. pour la dernière des d. 5 années. Fait s.d.d., 17 mars 1715; MC/ET/XVII/572
    - Clément (Claude), maître menuisier, sur le quai de l'Arche-Beaufils § Inventaire après décès de la femme de .. (Marchandises de bois ouvrées et à ouvrier trouvées dans le chantier du sieur ..), 18 mars 1715; MC/ET/XVII/572
      inventaire après décès; Clément, Claude
    - Huet (Gabriel) maçon rue Charretière § Mariage de .., 21 mars 1715; MC/ET/XVII/572
      contrat de mariage; Huet, Gabriel
    - Clément (Claude) maître menuisier sur le quai de l'Archer-Beaufils § Constitution, 23 mars 1715; MC/ET/XVII/572
    - Contrat d'apprentissage entre Antoine Vergne, compagnon maçon, et Jacques Jolivet, maître maçon, au profit de Gilbert de La Besse, natif de La Besse, évéché de Limoges avec conditions détaillées du contrat., 24 mars 1715; MC/ET/XVII/572
      contrat d'apprentissage; Delabesse, Gilbert; Jolivet, Jacques; Vergne, Antoine; maçon; maçon
    - Jolivet (Jacques) maître maçon rue d'Arras § apprentissage, 24 mars 1715; MC/ET/XVII/572
    - Contrat d'apprentissage entre Françoise Richard, veuve de Louis Dupont, et Jacques Jolivet, maître maçon, au profit de Henri Dupont, âgé de 26 ans, fils de Louis Dupont avec conditions détaillées du contrat., 24 mars 1715; MC/ET/XVII/572
      contrat d'apprentissage; Dupont, Henri; Dupont, Louis; Jolivet, Jacques; Richard, Françoise; maçon
    - Selot (Louis) maçon rue Neuve Saint-Etienne du Mont § Marché et devis (réparations), 25 mars 1715; MC/ET/XVII/572
      devis; marché; Selot, Louis
    - Valadon (Nicolas) maçon grande rue du fg. Saint-Victor § bail à rente, 31 mars 1715; MC/ET/XVII/572
      bail; Valadon, Nicolas
    - Valadon (Pierre) maçon rue de la Clef § bail à rente, 31 mars 1715; MC/ET/XVII/572
      bail; Valadon, Pierre
  - Minutes. 1715, avril - 1715, mai, avril 1715 - mai 1715; MC/ET/XVII/573
    - Lefebvre (Baltazar), marchand orfèvre, place Dauphine. § Mariage de .., 14 avril 1715; MC/ET/XVII/573
      contrat de mariage; Lefebvre, Baltazar
    - YON (Vincent) Marchand orfèvre § Présent au mariage Lefevre-Hebert., 14 avril 1715; MC/ET/XVII/573
      contrat de mariage; Yon, Vincent
    - Lefebvre (Charles), marchand orfèvre § Présent au mariage Lefebvre-Hebert, 14 avril 1715; MC/ET/XVII/573
      contrat de mariage; Lefebvre, Charles
    - CERTAIN (Toussaint) Marchand lapidaire Cour du Palais § quittance donnée .., 29 avril 1715; MC/ET/XVII/573
      quittance; Certain, Toussaint
    - Descourtieux (Jean), marchand orfèvre, Montagne Saint-Geneviève § Constitution de rente .. 2 actes, 9 mai 1715; MC/ET/XVII/573
    - MENESSIER (Bernard) architecte § Présent au mariage GIRARD-FRANCHET, 12 mai 1715; MC/ET/XVII/573
      contrat de mariage; Menessier, Bernard
    - FRANCHET (Nicolas François) Entrepreneur de bâtiments Rue des Rosiers § Mariage de la fille de .., 12 mai 1715; MC/ET/XVII/573